臺灣臺北地方法院刑事裁定　　　　　　96年度聲減字第3117號
聲　請　人　臺灣臺北地方法院檢察署檢察官
受　刑　人　甲○○
　　　　　　　　　　臺北市○○.
上列受刑人因犯竊盜等案件，已經判決罪刑確定，聲請人聲請減
刑，本院裁定如下：
    主  文
甲○○所犯如附表十一至十四所示之罪，均減刑，詳如附表所載
，如易科罰金，以銀元佰元即新臺幣玖佰元折算壹日。應執行
有期徒刑拾月，如易科罰金，以銀元佰元即新臺幣玖佰元折算
壹日。
其餘聲請駁回。
    理  由
一、受刑人甲○○因於如附表所示之時間犯如附表所示之罪，經
    分別判處如附表所示之刑，均經確定在案。茲檢察官以以其
    犯罪時間，均在民國96年4月24日以前，所犯上開各罪，悉
    合於減刑條件，聲請予以減刑，並定其應執行之刑，並依同
    條例第9條諭知易科罰金之折算標準。
二、經查：
    (一)原聲請書附表編號14號「犯罪日期」欄，原記載「96.08.
      27」應更正為「95.08.27」，聲請人顯有誤載，爰逕予更
      正。
    (二)按「對於同一被告同一罪刑，如合於減刑規定時，祇應依
      法減刑一次，不容重複裁定減刑，始符刑事訴訟法上一事
      不再理原則。」，此有最高法院78年度臺非字第63 號裁
      判要旨可參。查受刑人甲○○於附表編號1至10號所列日
      期犯各該編號所示之竊盜罪，經本院以96年度易字第1122
      號（偵查案號：臺灣臺北地方法院檢察署96年度偵字第
      8071），分別判處如附表所列之刑確定在案，業經聲請人
      以其犯罪時間，均在民國96年4月24日以前，所犯上開各
      罪，悉合於減刑條件，聲請予以減刑，並定其應執行之刑
      ，經本院以96年度聲減字第629號裁定減刑並定應執行之
      刑，於96年8月8日確定在案，有卷附臺灣高等法院被告減
      刑案件紀錄表、前案紀錄表、96年度聲減字第629號裁定
      各1份附卷可按，又上開附表1至10號所犯之罪，與附表11
      號所示之罪，其中附表11號最後判決確定日期為95年10月
      2日，而附表1至10號所列犯罪日期均為96年3月間，尚與
      刑法第50條、中華民國九十六年罪犯減刑條例第10條之規
      定不符，揆之前開說明，聲請人就如附表編號1至10號所
      示之罪再聲請本院減刑並定應執行之刑，顯係違反一事不
      再理之原則，應予駁回。
    (三)另修正前刑法第41條第1項前段、第2項規定：「犯最重本
      刑為5年以下有期徒刑以下之刑之罪，而受6個月以下有期
      徒刑或拘役之宣告，因身體、教育、職業、家庭之關係或
      其他正當事由，執行顯有困難者，得以1元以上3元以下折
      算1日，易科罰金」、「併合處罰之數罪，均有前項情形
      ，其應執行之刑逾6月者，亦同。」，根據修正前罰金罰
      鍰提高標準條例第2條規定：「依刑法第41條易科罰金者
      ，均就其原定數額提高為100倍折算1日；法律所定罰金數
      額未依本條例提高倍數，或其處罰法條無罰金刑之規定者
      ，亦同」，修正前易科罰金之折算標準最高為銀元300元
      ，最低為銀元100元，換算為新臺幣後，最高額為新臺幣
      900元，最低額為新臺幣300元；修正後刑法第41條第1項
      前段、第2項係規定：「犯最重本刑為5年以下有期徒刑以
      下之刑之罪，而受6個月以下有期徒刑或拘役之宣告者，
      得以新臺幣1000元、2000元或3000元折算1日，易科罰金
      」、「前項規定於數罪併罰，其應執行之刑未逾6月者，
      亦適用之。」及依據94年2月2日修正公布，並自95年7月1
      日施行之刑法施行法第3條之1第3項規定：「於94年1月7
      日刑法修正施行前犯併合處罰數罪中之一罪，且該數罪均
      符合第41條第1項得易科罰金之規定者，適用90年1月4日
      修正之刑法第41條第2項規定」，而本件受刑人所犯如附
      表11至14號所示各罪，減得之刑，均在6個月以下，且所
      犯亦均為最重本刑5年以下有期徒刑之罪，然而，附表編
      號11號所示犯罪時間於95年7月1日前（於95年10月2日判
      決確定），編號12至14號所示之犯罪時間於95年7月1日之
      後，依刑法施行法第3條之1第3項之規定，雖其應執行刑
      已逾有期徒刑6月，仍得依修正前刑法第41條第2項之規定
      易科罰金，故本件仍應就附表編號11至14號所示之罪減得
      之刑定應執行刑，並諭知易科罰金之折算標準，且因有二
      不同之易科罰金之折算標準，依刑法第2條第1項前段及96
      年減刑案件應行注意事項第34條之規定，適用最有利於受
      刑人之折算標準，即以銀元300元即新臺幣900元折算1日
      。
三、爰依中華民國九十六年罪犯減刑條例第2條第1項第3款、第8
    條第1項、第3項、第9條、第10條、第12條，刑法第2條第1
    項前段、第53條，修正前刑法第51條第5款、第41條第1項前
    段、第2項，刑法施行法第3條之1第3項，廢止前罰金罰鍰提
    高標準條例第2條，現行法規所定貨幣單位折算新臺幣條例
    第2條，裁定如主文。
四、至聲請人聲請附表編號1至10號依中華民國96年罪犯減刑條
    例第9條諭知易科罰金之折算標準，因本件受刑人所犯如附
    表所示竊盜罪之犯罪時間均係在95月7月1日以後，且其減刑
    後數罪併罰之應執行刑經本院定為有期徒刑7月，已逾6月，
    依現行刑法第41條第2項規定，不得易科罰金，是聲請人此
    部分聲請，容有誤會，附此敘明。
中　　華　　民　　國　　96　　年　　10　　月　　18　　日
 　　　　　　     刑事第十庭    法　官　呂煜仁
上正本證明與原本無異。
如不服本裁定，應於裁定送達後5日內向本院提出抗告狀。
                                書記官  陳泰寧
中　　華　　民　　國　　96　　年　　10　　月　　19　　日
